th: พื้นผิว: ซึมซับได้; คล้ายเนย; ครีมมี่; บุฟองน้ำ; น้ำหนักมาก; น้ำหนักเบา; แบบไม่เหนอะหนะ; แบบมันวาว; เรียบ; นุ่ม; กำมะหยี่; อื่นๆ
ko: 질감(식감): 흡수제; 버터 같은; 크리미; 쿠션 같은; 헤비급; 경량; 기름기 없음; 실키; 매끄러운; 부드러움; 벨벳 같은; 기타
zh-CN: 质地: 吸水性; 油状; 乳脂状; 柔软防震; 重量级; 轻质; 不油腻; 丝滑; 光滑; 软; 天鹅绒般; 其他
es: Textura: Absorbente; Similar a la mantequilla; Cremoso; Acolchado; Pesado; Liviano; No graso; Sedoso; Suave; Blando; Aterciopelado; Otros
el: Υφή: Απορροφητικό; Σαν βούτυρο; Κρεμώδης; Μαξιλάρι; βαρέων βαρών; Μικρού βάρους; Μη λιπαρό; Μεταξένιος; Ήπια; Μαλακό; Βελουδένιος; Άλλο
pl: Tekstura: Chłonny; Maślany; Kremowy; Amortyzacja; Waga ciężka; Lekkie; Nietłusty; Jedwabisty; Gładki; Miękki; Welwet; Inne
pt-PT: Textura: Absorvente; Semelhante a manteiga; Cremoso; Almofadado; Pesado; Leveza; Não gorduroso; Acetinado; Macio; Suave; Aveludado; Outro
ru: Текстура: Впитывается; Консистенция сливочного масла; Кремовый; Мягкий; Тяжелый; Легкий; Нежирный; Шелковистый; Гладкий; Мягкий; Бархатистый; Другой
de: Textur: Saugfähig; Butterartig; Cremig; Gepolstert; Schwergewicht; Leicht; Nicht fettend; Seidig; Glatt; Weich; Samtig; Sonstiges
pt-BR: Textura: Absorvente; Amanteigado; Cremoso; Almofadado; Textura pesada; Leve; Não gorduroso; Sedoso; Suave; Macio; Aveludado; Outro
fi: Tekstuuri: Imukykyinen; Voimainen; Kermainen; Pehmustettu; Raskas; Kevyt; Ei-rasvainen; Silkinpehmeä; Sileä; Pehmeä; Samettinen; Muu
nb: Tekstur: Absorberende; Smøraktig; Kremete; Dempende; Tungvekt; Lett; Ikke-fettete; Silkeaktig; Glatt; Myk; Fløyelsmyk; Annet
sv: Textur: Absorberande; Smörliknande; Krämig; Kuddigt; Tungvikt; Lättvikt; Fettfri; Silkig; Slät; Mjuk; Sammetslen; Övrigt
cs: Textura: Absorpční; Jako máslo; Krémová; Polštářovitá; Těžká; Lehké; Nemastná; Hedvábná; Hladký; Měkká; Sametová; Jiné
it: Tramato: Assorbente; Burroso; Cremoso; Imbottito; Pesante; Leggero; Non unto; Setoso; Liscio; Morbido; Vellutato; Altro
ja: 質感: 吸収性; バター状; クリーミー; クッション性のある; 超重量; 軽量; ざらつきなし; シルキー; スムース; ソフト; ベルベッティ; その他
vi: Kết cấu: Thấm hút tốt; Giống bơ; Mịn; Êm; Hạng nặng; Hạng nhẹ; Không nhờn; Mướt; Nhẵn; Mềm; Mềm như nhung; Khác
zh-TW: 質地: 吸收性; 奶油般; 鮮奶油狀; 氣墊; 厚重; 輕盈; 不油膩; 絲滑; 光滑; 柔軟; 天鵝絨般; 其他
en: Texture: Absorbent; Butter-like; Creamy; Cushiony; Heavyweight; Lightweight; Non-greasy; Silky; Smooth; Soft; Velvety; Other
tr: Doku: Emici; Tereyağına benzer; Kremsi; Yastık gibi; Sık dokunmuş; Hafif; Yağlı olmayan; İpeksi; Pürüzsüz; Yumuşak; Kadifemsi; Diğer
bg-BG: Текстура: Абсорбент; Маслообразна; Кремообразна; С възглавнички; Тежка; Олекотена; Немазна; Копринена; Гладка; Мека; Кадифена; Други
da: Struktur: Absorberende; Smør-agtig; Cremet; Polstret; Tung; Letvægts; Ikke-fedtet; Silkeagtig; Glat; Blød; Fløjlsagtig; Andet
ro-RO: Textură: Absorbantă; Untoasă; Cremoasă; Moale; Grea; Ușoară; Non-grasă; Mătăsoasă; Netedă; Moale; Catifelată; Altele
fr: Texture: Absorbant; Comme du beurre; Crémeux; Rembourré; Poids lourd; Léger; Non gras; Soyeux; Lisse; Doux; Velouté; Autre
sl-SI: Tekstura: Vpijajoča; Gladka kot maslo; Kremasta; Oblazinjena; Težka; Lahka; Nemastna; Svilnata; Gladka; Mehka; Žametna; Drugo
sk-SK: Konzistencia: Absorpčný; Maslový; Krémový; Vankúšový; Ťažký; Ľahký; Nemastný; Hodvábny; Hladký; Mäkký; Zamatový; Iné
hu: Struktúra: Nedvszívó; Vajszerű; Krémes; Párnás; Nehézsúlyú; Könnyű; Nem zsíros; Selymes; Sima; Puha; Bársonyos; Egyéb
nl: Textuur: Absorberend; Boterachtig; Romig; Kussenachtig; Zwaargewicht; Lichtgewicht; Niet vettig; Zijdezacht; Glad; Zacht; Fluwelig; Andere
hr-HR: Tekstura: Upijajuće; Poput maslaca; Kremasto; Jastučasto; Teško; Lagana; Nemasno; Svilenkasto; Glatka; Meka; Baršunasto; Ostalo
lt-LT: Tekstūra: Susigeriantis; Sviestinis; Kreminis; Minkštas; Tirštas; Skystas; Neriebus; Šilkinis; Tolygus; Švelnus; Aksominis; Kita